Inventaris van het archief van het Nederlandse Gezantschap in Roemenie, 1889-1923
Nationaal Archief, Den Haag
- Stukken ontvangen en opgemaakt door de Nederlandse gezant in Roemenië als zodanig, I.
  - Werkzaamheden van het gezantschap, B.
    - Protocollaire aangelegenheden, 1.
      - Niet-Nederlandse gezanten, a.
        - Stukken betreffende de te Roemenië geaccrediteerde gezanten en consuls en de benoeming van gezanten en consuls door/bij andere landen. Getypt., 1919, 1920, 1921.; 32; 3 stukken
          Zie inventarisnummer 74 (1920 agendanummer 969).
        - Kopie van een rapport betreffende de mogelijke verheffing van het Spaanse gezantschap te Boekarest tot ambassade. Getypt., 1919.; 33; 1 stuk
        - Stukken betreffende de toestemming van de Roemeense regering tot de vestiging van een Luxemburgs consulaat te Boekarest en de benoeming van F. Nothumb tot consul. Getypt., 1920.; 34; 4 stukken
          Zie ook inventarisnummers 27 en 295.
        - Stukken betreffende de opheffing van het Roemeense gezantschap te 's-Gravenbage in verband met de accreditering aldaar van de Roemeense gezant te Brussel. Geschreven, getypt, gedrukt., 1922.; 35; 1 omslag
        - Minuut van een rapport betreffende het gedrag van de Italiaanse gezant te Boekarest en zijn overplaatsing naar een ander land. Getypt., 1923.; 36; 1 stuk
      - Nederlandse en Roemeense koninklijk huis, b.
        - Stukken betreffende de ziekte en het overlijden van koning Willem III en het optreden van koningin Emma als regentes. Geschreven, getypt, gedrukt., 1890, 1891.; 37; 1 omslag
        - Correspondentie betreffende de aanbieding van twee zilveren gedenkpenningen naar aanleiding van het overlijden van koning Willem III, aan de Roemeense koning door de ministerresident. Geschreven., 1891.; 38; 1 omslag
        - Stukken betreffende de ceremonies rond het regeringsjubileum van de Roemeense koning en de aanbieding bij die gelegenheid van het grootkruis van de Orde van de Nederlandse Leeuw aan prins Ferdinand van Roemenië. Geschreven., 1891.; 39; 1 omslag
        - Stukken betreffende de regeling inzake de te voeren hofrouw na het overlijden van leden van vorstenhuizen. Geschreven, getypt., 1900.; 40; 2 stukken
        - Stukken inzake de gebeurtenissen aan het Roemeense hof en betreffende de inkomsten van de koning en de kroonprins. Geschreven, getypt, gedrukt., 1900-1923.; 41; 1 pak
        - Stukken betreffende het bezoek van de Nederlandse koninginmoeder aan de koning en koningin van Roemenië. Geschreven, getypt., 1910.; 42; 1 omslag
        - Stukken betreffende de deelneming van de zijde van het gezantschap aan het huldebetoon vanuit Nederland ter gelegenheid van de zeventigste verjaardag van Carmen Sylva. Geschreven, getypt, gedrukt., 1913, 1914.; 43; 1 omslag
        - Ingekomen lijst van het ministerie van Buitenlandse Zaken te Boekarest houdende een opgave van de leden van de hofhouding. Geschreven., 1915.; 44; 1 stuk
      - Decoraties, c.
        - Stukken betreffende een in te voeren regeling inzake de uitwisseling van ridderorden tussen Nederland en Roemenië. Geschreven., 1900.; 45; 1 omslag
        - Correspondentie betreffende de uitreiking van onderscheidingen aan leden van de Nederlandse diplomatieke staf te Roemenië. Geschreven, getypt., 1900-1923.; 46; 1 omslag
        - Stukken betreffende de uitreiking van onderscheidingen aan Nederlanders door instellingen in Roemenië, Nederland en andere naties. Geschreven, getypt., 1900-1920.; 47; 1 omslag
        - Stukken betreffende de uitreiking van Nederlandse onderscheidingen aan buitenlanders. Geschreven, getypt., 1902-1922.; 48; 1 omslag
        - Stukken betreffende de Huisorde van Oranje en de uitreiking van deze onderscheiding aan diverse Roemenen. Geschreven, getypt, gedrukt., 1905-1922.; 49; 1 omslag
        - Stukken betreffende de terugzending van de versierselen van de Orde van de Kroon van Roemenië aan de Roemeense regering na het overlijden van de dragers van deze onderscheiding. Geschreven, getypt., 1916.; 50; 1 omslag
        - Stukken betreffende de uitreiking van een Roemeense onderscheiding aan de Nederlandse gezant te Tokio. Getypt., 1922.; 51; 1 omslag
          Zie inventarisnummer 294.
      - Overige protocollaire aangelegenheden, d.
        - Stukken betreffende de politieke verwikkelingen rond het zich onthouden van deelname aan de herdenking van de slag bij Grivitza door de Nederlandse vice-consul te Giurgevo. Geschreven, getypt., 1901.; 52; 1 omslag
        - Stukken betreffende het verschil in bejegening door de Roemeense regering van honoraire consuls ten opzichte van beroepsconsuls. Geschreven, getypt., 1905.; 53; 2 stukken
        - Stukken betreffende het gebruikelijke ceremonieel bij de begrafenis van een gezant. Geschreven., 1906.; 54; 2 stukken
        - Stukken betreffende de afgifte van tijdelijke vergunningen door bepaalde consulaire functionarissen van Nederland en Roemenië aan particulieren tot het voeren van de respectieve landsvlaggen op hun schepen. Geschreven, getypt., 1909-1923.; 55; 1 omslag
        - Stukken betreffende het kenteken van en de te voeren vlag op de auto's van gezanten. Geschreven, getypt., 1921, 1922.; 56; 3 stukken
    - Politieke en militaire aangelegenheden, 2.
      - Binnenlandse aangelegenheden van Roemenië, a.
        - Regering, parlement en staatsfinanciën, 1)
          - Minuten van politieke rapporten met kranteknipsels betreffende de verrichtingen van de koning, ministers, volksvertegenwoordiging en belangengroepen. Geschreven, getypt, gedrukt., 1900-1923.; 57; 1 pak
          - Stukken betreffende het verblijf van het Roemeense hof en de regering te Sinaï gedurende de zomermaanden. Geschreven, getypt., 1900, 1902.; 58; 1 omslag
          - Stukken betreffende de samenstellingen van en de wisselingen binnen de Roemeense regering en volksvertegenwoordiging. Geschreven, getypt, gedrukt., 1900-1922.; 59; 1 omslag
          - Stukken betreffende de opening en sluiting van het zittingsjaar van het Roemeense parlement. Geschreven, getypt, gedrukt., 1900-1923.; 60; 1 omslag
          - Minuten van politieke rapporten betreffende de toestand van de Roemeense staatsfinanciën en de daarmee verband houdende ministeriële crisis. Geschreven, getypt, gedrukt., 1900-1902.; 61; 1 omslag
          - Stukken betreffende de begroting van het Roemeense ministerie van Buitenlandse Zaken. Geschreven, getypt, gedrukt., 1911-1914.; 62; 1 omslag.
        - Wetten en regelingen, 2)
          - Stukken betreffende de administratieve afhandeling van de regeringsbesluiten tijdens het verblijf buitenslands van de Roemeense koning en de koninklijke familie. Geschreven, getypt., 1900.; 63; 2 stukken
          - Stukken betreffende de wijze van tot stand komen van wetten in Roemenië. Geschreven, getypt., 1905.; 64; 1 omslag
          - Stukken betreffende de Roemeense wet van 1910 betreffende het lidmaatschap van vakorganisaties en het organiseren van en deelnemen aan stakingen door overheidspersoneel. Geschreven, getypt., 65; 1 omslag
          - Circulaire van de Roemeense minister van Binnenlandse Zaken aan de prefecten inzake hun houding ten opzichte van de te Roemenië gevestigde consulaten en gezantschappen. Geschreven., 1910.; 66; 1 stuk
        - Jodenvraagstuk, 3)
          - Minuut van een politiek rapport inzake de mogelijke gevolgen van de komst van Joodse vluchtelingen uit Rusland in Roemenië, met name voor de boeren in Moldavië. Geschreven., 1891.; 67; 1 stuk
          - Stukken betreffende de emigratie van Joden uit Roemenië, met gebruikmaking van de bootdienst op Rotterdam, naar Engeland. Geschreven, gedrukt., 1900, 1901.; 68; 1 omslag
          - Minuut van een rapport betreffende de invloed van een Amerikaanse nota inzake de Jodenvervolging op de Roemeense politiek in deze. Geschreven., 1902.; 69; 1 stuk
        - Militaire zaken, 4)
          - Stukken betreffende de aankoop van geschut door de Roemeense minister van Oorlog bij de firma Krupp in Duitsland. Geschreven, getypt., 1904, 1909.; 70; 1 omslag
          - Stukken betreffende de zending van de kapitein van de Generale Staf M.C. van der Hoog ter bestudering van de legerinrichting in Zwitserland en Roemenië. Geschreven, getypt., 1905, 1908.; 71; 1 omslag
          - Stukken betreffende de minimum sterkte van het garnizoen te Boekarest en enkele andere Roemeense steden. Geschreven., 1907.; 72; 3 stukken
      - Internationale aangelegenheden, b.
        - Buitenlandse betrekkingen van Roemenië, 1)
          - Minuten van politieke rapporten betreffende de houding van Roemenië ten opzichte van de verschillende politieke ontwikkelingen op het Balkanschiereiland. Geschreven, getypt, gedrukt., 1900-1910.; 73; 1 omslag
          - Minuten van politieke rapporten betreffende de buitenlandse betrekkingen van Roemenië in het algemeen. Geschreven, getypt, gedrukt., 1901-1923.; 74; 1 omslag
          - Minuten van politieke rapporten betreffende de betrekkingen tussen Roemenië en Oostenrijk-Hongarije. Geschreven, getypt, gedrukt., 1901-1908.; 75; 1 omslag
          - Concept van een verslag van de reis door het buitenland van J. Bratiano, minister-president van Roemenië. Geschreven., 1909.; 76; 1 stuk
        - Conferenties en tractaten, 2)
          - Stukken betreffende de in 1899 en 1907 gehouden internationale vredesconferenties te 's-Gravenhage., 77-78
            - Stukken betreffende de in 1899 gehouden internationale vredesconferentie te 's-Gravenhage en de ratificaties van daarbij opgestelde conventies. Geschreven, getypt, gedrukt. 1900-1908., 77; 1 pak
            - Stukken betreffende de in 1907 gehouden tweede internationale vredesconferentie te 's-Gravenhage en het sluiten van een arbitrage-verdrag tussen Nederland en Roemenië naar aanleiding hiervan. Geschreven, getypt, gedrukt. 1907-1922., 78; 1 pak
          - Stukken betreffende de derde, vierde en vijfde conferentie inzake het internationaal privaatrecht gehouden te 's-Gravenhage., 79-80
            - Stukken betreffende de derde en vierde conferentie inzake het internationaal privaatrecht gehouden te 's-Gravenhage en betreffende de daarbij behandelde kwesties. Geschreven, getypt, gedrukt. 1900-1912, 1921., 79; 1 pak
            - Stukken betreffende de voorbereidingen voor de vijfde conferentie inzake het internationaal privaatrecht in het najaar van 1924 te houden te 's-Gravenhage. Getypt, gedrukt. 1923., 80; 1 omslag
          - Stukken betreffende de werking van tractaten in Roemenië. Geschreven, getypt., 1906.; 81; 1 omslag
          - Stukken betreffende het verzoek van de Nederlandse regering aan buitenlandse (in casu de Roemeense en de Servische) regeringen om opgaven te verstrekken van de deelnemers aan het internationaal libertair en kommunistisch arbeiders congres en ook overigens mededeling te doen van het vertrek van revolutionairen naar Nederland. Geschreven, getypt., 1907.; 82; 1 omslag
            Dit congres werd gehouden te Amsterdam.
        - Eerste Wereldoorlog en daaruit voortvloeiende kwesties, 3)
          - Stukken inzake de vrije doortocht van de diplomatieke koeriers van neutrale landen door Oostenrijk-Hongarije en Duitsland en de legitimatie van deze personen. Geschreven, getypt., 1916.; 83; 1 omslag
          - Stukken betreffende de oorlogsverklaring door Roemenië aan Oostenrijk-Hongarije. Geschreven., 1916.; 84; 1 omslag
          - Stukken betreffende het protest van de zijde van de Roemeense regering tegen het bombardement van Boekarest en verscheidene andere steden door Duitse vliegtuigen en zeppelins. Getypt., 1916.; 85; 2 stukken
          - Stukken betreffende de bezetting van Boekarest door Oostenrijks-Hongaarse troepen. Geschreven, getypt., 1916.; 86; 1 omslag
          - Ingekomen brief van de Roemeense minister van Buitenlandse Zaken houdende de tekst van het officiële protest tegen het vijandelijk optreden van de Bulgaarse legers. Geschreven., 1916.; 87; 1 stuk
          - Stukken betreffende het Nederlandse antwoord aan de Mogendheden naar aanleiding van het verzoek om uitlevering van de Duitse keizer. Geschreven, getypt, gedrukt., 1920.; 88; 1 omslag
          - Stukken betreffende de toestemming van de Roemeense regering tot het maken van reizen door de nieuw verworven gebieden van Roemenië door de Nederlandse gezant, en verslagen van zijn reizen door de Banaat, Bessarabië, de Boekowina en Transsylvanië. Geschreven, getypt., 1920, 1921.; 89; 1 omslag
          - Ingekomen verslag van de Volkenbond betreffende de Hongaarse minderheden in Transsylvanië. Getypt, gedrukt., 1922.; 90; 2 stukken
          - Stukken betreffende het aan Roemenië verleende krediet voor repatriëring via en verzorging in Nederland van krijgsgevangen Roemenen. Getypt., 1922, 1923.; 91; 1 omslag
          - Ingekomen rapport van de consul te Kichinew betreffende het verdrag tussen Rusland en Roemenië inzake de vaststelling van de grens tussen Rusland en Bessarabië. Getypt., 1923.; 92; 2 stukken
        - Overige militaire zaken, 4)
          - Stukken betreffende de inkwartieringsplichtigheid van in Nederland gevestigde Roemenen. Geschreven, getypt., 1900.; 93; 1 omslag
          - Ingekomen instructies voor de diplomatieke en consulaire functionarissen van Nederland terzake van de handhaving van de onzijdigheid van Nederland in de oorlog tussen Rusland en Japan. Geschreven, getypt., 1905.; 94; 2 stukken
          - Minuten van politieke rapporten betreffende de muiterij op het Russische oorlogsschip "Kneaz Potemkin". Geschreven., 1905.; 95; 1 omslag
          - Stukken betreffende het Roemeense decreet van 1912 aangaande de bewegingsvrijheid en het verblijf van oorlogsschepen van vreemde mogendheden binnen de territoriale wateren van Roemenië. Getypt., 1922.; 96; 3 stukken
    - Economische aangelegenheden, 3.
      - Algemeen, a.
        - Ingekomen rapporten en jaarverslagen betreffende de Roemeense economie van de verschillende Nederlandse consuls. Geschreven, getypt., 1902-1923.; 97; 1 pak
        - Verslag van de opening van de jubileumtentoonstelling over de grote vooruitgang van de Roemeense nijverheid. Geschreven., 1906.; 98; 1 stuk
        - Rapporten en briefwisseling betreffende de economische toestand in Roemenië tijdens de Eerste Balkanoorlog en de vooruitzichten voor de Roemeense handel na het beëindigen van deze oorlog. Geschreven, getypt., 1912, 1913.; 99; 1 omslag
        - Minuut van een rapport met documentatie betreffende de door de Roemeense regering genomen prijsbeheersingsmaatregelen ten behoeve van de arbeidende klasse. Geschreven, getypt, gedrukt., 1916.; 100; 1 omslag
          De hierbij gevoegde documentatie is gesteld in het Roemeens.
      - Handel, industrie en geldwezen, b.
        - Handel, 1)
          - Handelsverdragen, a)
            - Stukken betreffende het aflopen van het tussen Roemenië en Turkije bestaande handelsverdrag in 1900 en betreffende het in 1901 nieuw gesloten handelsverdrag. Geschreven, gedrukt., 1900, 1902.; 101; 1 omslag
            - Stukken betreffende de door Roemenië gesloten handelsverdragen met België, Engeland, Griekenland, Oostenrijk-Hongarije, Servië, Spanje, de Verenigde Staten en Zwitserland. Geschreven, getypt, gedrukt., 1901-1916.; 102; 1 omslag
            - Minuten van rapporten betreffende de vernieuwing van het tussen Roemenië en Bulgarije bestaande handelsprovisorium. Geschreven, gedrukt., 1901.; 103; 2 stukken
            - Stukken betreffende het congres van de Roemeense Kamer van Koophandel te Jassy en de gevolgen hiervan voor de in de toekomst te sluiten handelsverdragen met het buitenland. Geschreven., 1901.; 104; 1 stuk
            - Stukken betreffende de in 1899 tussen Nederland en Roemenië gesloten handelsovereenkomst en stukken betreffende de opzegging van de overeenkomst in 1921. Geschreven, getypt, gedrukt., 1904-1912, 1920-1921.; 105; 1 pak
            - Stukken betreffende de in 1904 en 1916 tussen Roemenië en Duitsland gesloten handelsverdragen. Geschreven, gedrukt., 1905, 1916.; 106; 1 omslag
          - Douanetarieven, b)
            - Stukken betreffende het geschil tussen Turkije en Roemenië inzake de douanetarieven. Geschreven, getypt., 1900.; 107; 1 omslag
            - Stukken betreffende het stopzetten van de zogenaamde suikerpremie, waarmee de Roemeense regering de bouw van nieuwe suikerfabrieken stimuleerde, en het invoeren van een heffing van uitvoerrechten op Roemeense suiker. Geschreven, getypt., 1900-1902.; 108; 1 omslag
            - Stukken betreffende het ontwerp en de inwerkingtreding van de Roemeense wet op de heffing van de invoerrechten. Geschreven, getypt, gedrukt., 1900-1906.; 109; 1 omslag
            - Stukken betreffende de invoer van thee en koffie in Roemenië en de strubbelingen dienaangaande met de douane. Geschreven, getypt., 1904-1915.; 110; 1 omslag
            - Stukken betreffende de behandeling van de nieuwe ontwerpregeling inzake de Roemeense douanetarieven, in het bijzonder met betrekking tot cacao en chocolade. Geschreven, getypt, gedrukt., 1904.; 111; 1 omslag
            - Stukken betreffende een nieuwe regeling met betrekking tot de import van sacharine in Roemenië. Geschreven, getypt., 1906.; 112; 1 omslag
            - Stukken betreffende de betaling van invoerrechten voor een uitzet van een vrouw, die trouwt met een in Roemenië gevestigde man. Geschreven, getypt., 1910.; 113; 2 stukken
            - Stukken betreffende de invoer van jenever en andere spiritualiën in Roemenië en Servië. Geschreven, getypt., 1913.; 114; 1 omslag
            - Stukken betreffende een Roemeense wet inzake de export. Getypt., 1920.; 115; 2 stukken
            - Stukken betreffende de door Roemenië geheven uitvoerrechten op granen bestemd voor Nederland, België en Frankrijk. Geschreven, getypt., 1922, 1923.; 116; 1 omslag
            - Stukken betreffende het commissieloon door de Roemeense douane geheven naast de invoerrechten. Getypt., 1923.; 117; 4 stukken
          - Landbouw-, veeteelt- en visserijprodukten, c)
            - Stukken betreffende de in- en doorvoer van Roemeens vee in en via Nederland. Geschreven, getypt, gedrukt., 1900.; 118; 1 omslag
            - Stukken betreffende de regelingen met betrekking tot de invoer van vee, in het bijzonder van varkens uit het buitenland in Roemenië. Geschreven, getypt., 1902, 1903.; 119; 1 omslag
            - Stukken betreffende de invoer en het binnenlandse transport van dierenhuiden in Roemenië. Geschreven, getypt, gedrukt., 1902-1913.; 120; 1 omslag
            - Stukken betreffende de invoer van buitenlandse kaas in Roemenië. Geschreven, getypt., 1904.; 121; 1 omslag
            - Stukken houdende opgave van de tarwemeelproducenten te Braïla, Galatz en Sulina. Geschreven, getypt., 1907.; 122; 1 omslag
            - Stukken houdende gegevens inzake het Nederlandse aandeel in de haringhandel met Roemenië en Servië. Geschreven, getypt., 1908.; 123; 1 omslag
            - Stukken betreffende het door Roemenië buiten werking stellen van de bepalingen op de invoer van melk, boter en andere melkderivaten. Geschreven, getypt, gedrukt., 1913, 1914.; 124; 1 omslag
            - Stukken betreffende de invoer vanuit Nederland in Roemenië van haring, bokking en gezouten vis. Geschreven, getypt., 1922, 1923.; 125; 1 omslag
          - Overige handelsaangelegenheden, d)
            - Stukken betreffende het te koop aanbieden van Roemeense staatsbossen door het Roemeense ministerie van Domeinen. Geschreven, getypt., 1900, 1901.; 126; 1 omslag
            - Stukken betreffende de oprichting van een Belgische Kamer van Koophandel te Boekarest. Geschreven, gedrukt., 1901.; 127; 2 stukken
            - Stukken betreffende de invoer van stoomketels in Roemenië door de Eerste Nederlands-Roemeense Steenkolenmaatschappij te Amsterdam. Geschreven, getypt., 1903.; 128; 1 omslag
            - Stukken houdende opgave van de persoonlijke belangen op het gebied van de handel van de Nederlandse consuls en de door hen uitgeoefende vertegenwoordiging voor andere naties. Geschreven, getypt., 1904-1916.; 129; 1 omslag
              Zie ook I.C.2. Vertegenwoordiging voor en door andere landen.
            - Stukken betreffende de omvang en de aard van het handelsreizigersverkeer en betreffende de op dit gebied bestaande bepalingen in Roemenië. Geschreven, getypt., 1907.; 130; 1 omslag
            - Stukken, houdende opgave van ín Roemenië gevestigde Nederlandse handelshuizen en van Nederlanders die bij Roemeense handelshuizen een leidende positie innemen. Geschreven, getypt., 1911.; 131; 1 omslag
            - Voorschrift voor de inrichting en werkwijze van de streekbureaus voor handelsinlichtingen van de Roemeense overheid. Gedrukt., 1912.; 132; 1 deel
            - Stukken betreffende de Roemeense handelsattaché's aangesteld in diverse landen ter bevordering van de Roemeense export. Geschreven, getypt, gedrukt., 1912.; 133; 1 omslag
            - Stukken betreffende een verzoek om inlichtingen over handelsartikelen waarnaar in Roemenië vraag is. Getypt., 1920.; 134; 2 stukken
            - Stukken betreffende de Roemeense wet van 1906 inzake de controle op de vervaardiging van en de handel in voorwerpen van edele metalen. Getypt., 1922.; 135; 1 omslag
            - Rapporten van de consul te Kichinew inzake de handelsbetrekkingen tussen Bessarabië en Rusland met briefwisseling terzake. Getypt, gedrukt., 1923.; 136; 1 omslag
        - Industrie, 2)
          - Petroleumindustrie, a)
            - Minuut van een rapport betreffende een Roemeens reglement op de exploitatie van petroleumbronnen. Geschreven., 1900.; 137; 1 stuk
            - Stukken betreffende de erkenning en de uitgifte van petroleumconcessies aan de "Internationale Rumeense Petroleum Maatschappij Amsterdam" door de Roemeense regering en het verzoek van de maatschappij om verlening van een krediet ten behoeve van de exploitatie van oliebronnen. Geschreven, getypt, gedrukt., 1901.; 138; 1 omslag
            - Stukken betreffende het onderzoek naar de redenen van vestiging te Amsterdam van de N.V. "Roemeense Petroleum Industrie Maatschappij". Geschreven, getypt., 1905.; 139; 1 omslag
            - Stukken betreffende de oprichting van de "Geconsolideerde Hollandsche Petroleum Compagnie" ter exploitatie van enige petroleumbronnen en een raffinaderij. Geschreven, getypt., 1906.; 140; 3 stukken
            - Minuut van een rapport betreffende een Roemeens wetsontwerp op de verdeling van de voor het binnenlands verbruik benodigde lampolie. Geschreven., 1908.; 141; 1 stuk
            - Ingekomen verslag van de consul-generaal te Boekarest aan de Nederlandse gezant aldaar betreffende het verbruik van petroleum voor motoren. Getypt., 1909.; 142; 1 stuk
            - Stukken betreffende de Roemeense wet van 1906 inzake de verpachting van staats-petroleumbronnen. Geschreven, gedrukt., 1909.; 143; 2 stukken
            - Stukken betreffende de betrekkingen tussen de Internationale Roemeense Petroleummaatschappij en de maatschappijen "Aurora" en "Steana Romana". Geschreven, gedrukt., 1910.; 144; 3 stukken
            - Stukken betreffende de moeilijkheden rond de oprichting van de nieuwe afdeling in Roemenië van de "Internationale Rumeensche Petroleum Maatschappij". Geschreven, getypt, gedrukt. Met de jaarverslagen van 1909-1913., 1910.; 145; 1 pak
            - Stukken betreffende het bezoek van W.A. Deterding aan Roemenië. Geschreven, gedrukt., 1911.; 146; 3 stukken
            - Stukken betreffende de aanleg van een pijpleiding voor ruwe olie van Baicoi en Ploesti naar Constantza. Geschreven, getypt, gedrukt., 1911, 1912.; 147; 1 omslag
            - Stukken betreffende de Nederlandse belangen in de Roemeense petroleummaatschappij Bacau. Geschreven, getypt, gedrukt., 1911, 1914.; 148; 1 omslag
            - Minuut van een rapport betreffende de plannen van de Roemeense regering inzake de nationalisatie van de petroleumindustrie. Geschreven., 1911.; 149; 1 stuk